臺灣高等法院刑事判決　　　　　　　　93年度上訴字第3502號
　　上　訴　人
　　即　被　告　甲○○
上列上訴人因違反毒品危害防制條例案件，不服台灣板橋地方法
院93年度訴字第1590號，中華民國93年10月19日第一審判決（起
訴案號：台灣板橋地方法院檢察署93年度毒偵字第3375號）提起
上訴，本院判決如下：
    主  文
上訴駁回。
    事  實
一、甲○○於民國八十六年間，因違反麻醉藥品管理條例案件，
    經本院判處有期徒刑七月。同年間，又因違反麻醉藥品管理
    條例案件，經台灣板橋地方法院判處有期徒刑八月。各案接
    續執行，於八十八年一月二十四日執行完畢。復於八十八年
    間，因施用毒品案件，經台灣板橋地方法院裁定送觀察勒戒
    後，認有繼續施用毒品之傾向，裁定令入戒治處所施以強制
    戒治一年，嗣由臺灣板橋地方法院檢察署檢察官為不起訴處
    分。再於九十二年間，因施用第二級毒品案件，除經台灣台
    北地方法院裁定令入戒治處所施以強制戒治一年，並經判處
    有期徒刑五月，仍不知悔改。復基於施用第二級毒品之概括
    犯意，自九十二年十二月間起至九十三年二月二十三日止，
    連續在其臺北縣土城市○○路○段一號十三樓之三住處，將
    安非他命置於玻璃球內用火燒烤吸食煙氣之方式，平均三至
    五天施用一次，連續施用第二級毒品安非他命多次。另於九
    十三年三月二十四日下午一時三十四分，經警採尿前二十六
    小時、九十六小時內，在上開住所，將毒品海洛因、安非他
    命放在玻璃球內一起燒烤的方式，同時施用第一級毒品海洛
    因及第二級毒品安非他命，於九十三年三月二十四日上午十
    一時許，在台北縣鶯歌鎮○○街二十巷巷口為警查獲。
二、案經臺北縣政府警察局三峽分局報請臺灣板橋地方法院檢察
    署檢察官偵查起訴。
    理  由
一、被告甲○○經合法傳喚，未到庭辯解或陳述意見。惟上揭犯
    罪事實，業經被告甲○○於原審法院審理時自白不諱，而被
    告於九十三年三月二十四日上午十一時許為警查獲後，於同
    日下午一時三十四分許，經警採集其尿液，送驗結果呈安非
    他命類藥物及鴉片類藥物陽性反應，有台北縣政府警察局三
    峽分局查獲毒品危害防制條例案姓名對照表一份、台灣檢驗
    科技股份有限公司九十三年四月六日出具之濫用藥物尿液檢
    驗報告書一紙附卷可資證明。被告施用第一級毒品及連續施
    用第二級毒品之罪證明確，犯行堪以認定。
二、被告甲○○曾於八十八年間，因施用毒品案件，經原審法院
    以八十八年度毒聲字第四八九八號裁定送觀察勒戒後，認有
    繼續施用毒品之傾向，以八十八年度毒聲字第六九二０號裁
    定令入戒治處所施以強制戒治一年，由台灣板橋地方法院檢
    察署檢察官於九十年四月四日，以九十年度戒毒偵字第二四
    八號為不起訴處分。復於九十二年間，因施用第二級毒品案
    件，除經台灣台北地方法院以九十二年毒聲字第一五七九號
    裁定令入戒治處所施以強制戒治一年外，並經同院判處有期
    徒刑五月等情，有本院被告全國前案紀錄表、台灣板橋地方
    法院檢察署刑案資料查註紀錄表等在卷可按，被告甲○○於
    前案施用毒品經觀察、勒戒後，認有繼續施用毒品傾向，復
    經強制戒治期滿後，由檢察官為不起訴處分，再因施用毒品
    經強制戒治期滿後，五年內再犯本件施用第一級、第二級毒
    品罪，應予依法論科。
三、核被告甲○○所為，係犯毒品危害防制條例第十條第一項、
    第二項之施用第一級、第二級毒品罪。被告持有第一級毒品
    、第二級毒品之低度行為，應為其施用之高度行為吸收，不
    另論罪。被告先後多次施用第二級毒品安非他命犯行，時間
    緊接，方法相同，所犯又係構成要件相同之罪名，顯係基於
    概括犯意反覆為之，為連續犯，應依刑法第五十六條之規定
    論以一罪，並加重其刑。再被告於九十三年三月二十四日下
    午一時三十四分許，經警採尿前二十六小時、九十六小時內
    某時，將第一級毒品海洛因及第二級毒品安非他命同置於玻
    璃球內一起燒烤吸食，係以一行為同時觸犯不相同之罪名，
    為想像競合犯，應依刑法第五十五條之規定，從一重之施用
    第一級毒品罪處斷。本件並無其他積極證據證明被告最後一
    次被查獲係分別施用第一級、第二級毒品之行為，故公訴意
    旨認被告所犯上開二罪，應予分論併罰，容有未洽，併此指
    明。另被告有事實欄所載之犯罪科刑及執行之紀錄，有本院
    被告全國前案紀錄表在卷足憑，其受有期徒刑之執行完畢，
    五年內再犯本件有期徒刑以上之罪（連續犯行，部分在五年
    以內），為累犯，應依法遞予加重其刑。
四、原審基此認定，爰引毒品危害防治條例第十條第一項、第二
    項，刑法第十一條前段、第五十五條、第四十七條等規定，
    審酌被告素行不佳、智識程度，施用毒品之動機、目的、方
    法、期間，犯罪所生危害，觀察、勒戒及強制戒治之次數及
    犯後坦承犯行，態度良好等一切情狀，量處有期徒刑八月，
    又說明被告於九十三年三月二十四日上午十一時許，在台北
    縣鶯歌鎮○○街二十巷巷口為警查獲時，自同時在場之游日
    昇身上扣得海洛因四包，共淨重三點二公克，為另案被告游
    日昇所有經游日昇於警詢時陳稱屬實，且有台北縣政府警察
    局三峽分局搜索扣押筆錄可稽，該包毒品非被告所有，且與
    本件犯罪事實無涉，該毒品自不得於本案宣告沒收銷燬，其
    認事用法，均無不合，量刑亦屬妥適。被告且狀上訴，未附
    具理由，又未到庭陳述，其空言指摘原判決不當，為無理由
    ，應予駁回。
五、被告甲○○經合法傳喚，無正當理由不到庭，爰不待其到庭
    陳述，逕行判決。
六、據上論斷，應依刑事訴訟法第三百六十八條、第三百七十一
    條，判決如主文。
本案經檢察官陳明光到庭執行職務。
中　  華　  民　　國　　94　　年　　1　　 月　  26　　日
                  臺灣高等法院刑事第二十三庭
                              審判長法  官  趙　功　恆
                                    法  官  李　春　地
                                    法  官  鄧　振　球
以上正本證明與原本無異。
如不服本判決，應於收受送達後十日內向本院提出上訴書狀，其
未敘述上訴之理由者並得於提起上訴後十日內向本院補提理由書
（均須按他造當事人之人數附繕本）。
施用第二級毒品部分，不得上訴。
                                    書記官  孫　佩　琳
中　　華　　民　　國　　94　　年　　1 　　月　　26　　日
附錄本案論罪科刑法條全文：
毒品危害防制條例第十條
施用第一級毒品者，處六月以上五年以下有期徒刑。
施用第二級毒品者，處三年以下有期徒刑。
